臺灣高雄地方法院刑事判決　　　　　　　　　　　　九十三年度訴字第一二八五號
　　公　訴　人　臺灣高雄地方法院檢察署檢察官
　　被　　　告　甲○○
右列被告因違反毒品危害防制條例案件，經檢察官提起公訴（九十三年度核退毒偵字
第八三號），及移
第九九號、九十三年度核退毒偵字第一一二號、九十三年度毒偵字第三六四二號、九
十三年度毒偵字第四六二六號、九十三年度毒偵字第四四三五號），被告於本院準備
程序進行中，就被訴事實為有罪之陳述，經本院告知簡式審判程序意旨，並聽取公訴
人及被告之意見後，本院合議庭裁定依簡式審判程序審理，本院判決如左：
    主  文
甲○○連續施用第一級毒品，累犯，處有期徒刑拾月。
扣案如附表編號二所示之海洛因貳小包（合計驗餘淨重零點零陸公克，空包裝重零點
肆肆公克）、編號三所示之海洛因壹小包（驗餘淨重零點壹參公克，空包裝重零點參
玖公克）、編號四所示之殘留海因洛因殘渣袋壹個、編號七所示之殘留海洛因注射針
筒壹支，均沒收銷燬之；扣案如附表編號二所示之注射針筒貳支均沒收。
    事  實
一、甲○○因肅清煙毒條例案件，經本院以八十五年度訴字第一○五八號判處有期徒
    刑三年二月確定，於民國八十六年十月二十三日縮短刑期假釋出監，於八十八年
    八月二十五日保護管束期滿，未經撤銷，視為執行完畢。猶不知悔改，復因施用
    毒品案件，經本院以九十年度毒聲字第八九三號裁定送勒戒處所觀察、勒戒後，
    因有繼續施用毒品之傾向而經臺灣高雄地方法院檢察署檢察官聲請令入戒治處所
    施以強制戒治，經本院以九十年度毒聲字第二九七○號裁定令入戒治處所施以強
    制戒治一年，嗣經戒治所評定合格，認無繼續戒治之必要，而經該署檢察官聲請
    本院裁定停止戒治，經本院以九十年度毒聲字第五八九九號裁定停止戒治，所餘
    戒治期間，付保護管束，並於九十年十月十六日出戒治所，於九十一年五月十日
    保護管束期滿未經撤銷，由該署檢察官於九十一年五月二十九日以九十一年度戒
    毒偵字第四五七號不起訴處分確定。詎仍不知戒絕毒癮，明知海洛因經毒品危害
    防制條例第二條第二項第一款規定為第一級毒品，不得非法持有及施用，猶於前
    開強制戒治執行完畢釋放後五年內，復基於施用第一級毒品之概括犯意，自九十
    三年一月中旬某日起至同年八月五日十二時許回溯二十四小時內某時止，連續在
    高雄市○○街三十四號十二樓之二住處、高雄市某公園或遊藝場等處，以將海洛
    因加水調和後，置入注射針筒注射身體之方式，施用第一級毒品海洛因多次。嗣
    為警於如附表所示之時、地查獲，並分別扣得如附表所示之物。
二、案經高雄市政府警察局鼓山分局報請臺灣高雄地方法院檢察署檢察官偵查起訴及
    移送併辦，經被告為有罪之陳述後，本院裁定依簡式審判程序審理。
    理  由
一、右揭事實，業據被告甲○○於本院審理時供承不諱，且被告於如附表編號一至編
    號六所示時地經警查獲所採集之尿液，經送檢驗之結果，確均呈嗎啡陽性反應，
    此有高雄市立凱旋醫院煙毒尿液檢驗成績書五份及高雄市政府衛生局煙毒尿液檢
    驗成績書一紙附卷可稽，此外，復有扣案如附表編號二所示之海洛因二小包（合
    計驗餘淨重○．○六公克，空包裝重○．四四公克）及注射針筒二支；編號三所
    示之海洛因一小包（合計驗餘淨重○．一三公克，空包裝重○．三九公克）；編
  號四所示之殘渣袋一個；暨編號七所示之注射針筒一支在卷可證。而扣案如附表
    編號二所示之海洛因二小包（合計驗餘淨重○．○六公克，空包裝重○．四四公
    克）、編號三所示之海洛因一小包（驗餘淨重○．一三公克，空包裝重○．三九
    公克）、編號四所示之殘渣袋一個及編號七所示之注射針筒一支，經分別送請法
    務部調查局及高雄醫學大學附設中和紀念醫院鑑定或檢驗之結果，送驗白色粉末
    二包確含毒品海洛因成分、白色粉末一包確含毒品海洛因成分、殘餘粉末膠袋一
    只及注射針筒一支均呈海洛因陽性反應，亦有法務部調查局九十三年六月一日調
    科壹字第二二○○一七一九七號、九十三年五月十二日調科壹字第二二○○一七
    一○四號鑑定通知書二紙及高雄醫學大學附設中和紀念醫院檢驗報告二紙附卷可
    稽，是被告之任意性自白顯與事實相符，堪予採信。
二、又被告前因施用毒品案件，經本院以九十年度毒聲字第八九三號裁定送勒戒處所
    觀察、勒戒後，因有繼續施用毒品之傾向而經臺灣高雄地方法院檢察署檢察官聲
    請令入戒治處所施以強制戒治，經本院以九十年度毒聲字第二九七○號裁定令入
    戒治處所施以強制戒治一年，嗣經戒治所評定合格，認無繼續戒治之必要，而經
    該署檢察官聲請本院裁定停止戒治，經本院以九十年度毒聲字第五八九九號裁定
    停止戒治，所餘戒治期間，付保護管束，並於九十年十月十六日出戒治所，於九
    十一年五月十日保護管束期滿未經撤銷，由該署檢察官於九十一年五月二十九日
    以九十一年度戒毒偵字第四五七號不起訴處分確定等節，有臺灣高等法院被告全
    國前案紀錄表、臺灣高雄地方法院檢察署刑案資料查註紀錄表及全國施用毒品案
    件紀錄表各乙份附卷可憑，是被告於犯毒品危害條例第十條之罪經強制戒治執行
    完畢釋放後，五年內再犯本件施用毒品犯行，事證明確，被告犯行堪以認定。
三、核被告所犯施用第一級毒品海洛因之行為，係犯毒品危害防制條例第十條第一項
    之施用第一級毒品海洛因罪。其持有第一級毒品海洛因之低度行為，為施用第一
    級毒品海洛因之高度行為所吸收，不另論罪。其先後多次施用第一級毒品海洛因
    之犯行，時間緊接，方法相同，觸犯構成要件相同之罪名，顯係基於概括犯意為
    之，為連續犯，應依刑法第五十六條之規定論以一罪，並加重其刑。再查被告前
    因肅清煙毒條例案件，經本院以八十五年度訴字第一○五八號判處有期徒刑三年
    二月確定，於八十六年十月二十三日縮短刑期假釋出監，於八十八年八月二十五
    日保護管束期滿，未經撤銷，視為執行完畢，此有台灣高等法院被告全國前案紀
    錄表一份在卷可稽，其前受有期徒刑之執行完畢後，五年內再犯本件有期徒刑以
    上之罪，為累犯，應依刑法第四十七條之規定，加重其刑，並依法遞加之。爰審
    酌被告經強制戒治後，仍未能戒絕其毒癮，足證前開保安處安措施已難收矯治其
    惡性，惟念其於犯罪後坦承犯行及所犯為自戕行為等一切情狀，量處如主文所示
    之刑，以資懲儆。
四、至扣案扣案如附表編號二所示之海洛因二小包（合計驗餘淨重○．○六公克，空
    包裝重○．四四公克）、編號三所示之海洛因一小包（驗餘淨重○．一三公克，
    空包裝重○．三九公克），係查獲之毒品，不問屬於犯人與否，均應依毒品危害
    防制條例第十八條第一項前段之規定宣告沒收銷燬。又扣案如附表編號四所示之
    殘渣袋一個及編號七所示之注射針筒一支，均殘留海洛因，已如前述，其上殘留
    之海洛因已無從分析剝離，均應視同毒品，併依毒品危害防制條例第十八條第一
    項前段規定宣告沒收並銷燬之。另扣案如附表編號二所示之注射針筒二枝，經送
    請高雄醫學大學附設中和紀念醫院檢驗結果，呈甲基安非他命及海洛因陰性反應
    ，固有該院九十三年六月二十九日編號0000－000號檢驗報告一紙在卷足
    憑，惟該注射針筒二支，係被告所有供施用海洛因所用之物，業據被告於本院審
    理時供明在卷，爰依刑法第三十八條第一項第二款之規定宣告沒收。
據上論斷，應依刑事訴訟法第二百七十三條之一第一項、第二百九十九條第一項前段
，毒品危害防制條例第十條第一項、第十八條第一項前段，刑法第十一條、第五十六
條、第四十七條、第三十八條第一項第二款，判決如主文。
本案經檢察官廖育賢到庭執行職務。
中      華      民      國    九十三    年    九     月       三十      日
                              臺灣高雄地方法院刑事第十二庭
                                  法  官  劉惠娟
右正本證明與原本無異。
如不服本判決，應於判決送達後十日內，向本院提出上訴狀。
                                  書記官  陳素徵
中      華      民      國    九十三    年    九     月       三十      日
 附表：
┌───┬─────┬─────┬────────┬────────────┐
│編 號 │時     間 │地     點 │扣   案 物    │扣案物鑑定或檢驗報告    │
├───┼─────┼─────┼────────┼────────────┤
│      │九十三年三│高雄市前鎮│                │                        │                    │
│ 一、 │月八日二十│區○○街二│   無           │ 無                     │
│      │時五十分許│六○巷內  │                │                        │
│      │          │          │                │                        │
├───┼─────┼─────┼────────┼────────────┤
│      │九十三年四│高雄市旗津│(1)海洛因二小包（│(1)法務部調查局九十三年六│
│ 二、 │月十一日二│區污水處理│合計驗餘淨重○．│月一日調科壹字第二二○○│
│      │十一時三十│廠        │○六公克，空包裝│一七一九七號鑑定通知書  │
│      │分許      │          │重○．四四公克）│(2)高雄醫學大學附設中和紀│
│      │          │          │(2)注射針筒二枝  │念醫院九十三年六月二十九│
│      │          │          │                │日編號0000－000號│
│   │          │          │                │檢驗報告（海洛因及甲基安│
│      │          │          │                │非他命陰性反應）        │
│      │          │          │                │                        │
├───┼─────┼─────┼────────┼────────────┤
│      │九十三年四│高雄市前鎮│海洛因一小包（  │法務部調查局九十三年五月│
│ 三、 │月十四日十│區鎮○路一│驗餘淨重○．一三│十二日調科壹字第二二○○│
│      │八時四十五│二三號    │公克，空包裝重○│一七一○四號鑑定通知書  │
│      │分許      │          │．三九公克）    │                        │
│      │          │          │                │                        │
├───┼─────┼─────┼────────┼────────────┤
│      │九十三年四│高雄市左營│                │高雄醫學大學附設中和紀念│
│ 四、 │月二十一日│區○○路與│海洛因殘渣袋一個│醫院九十三年七月二十日編│
│      │十七時三十│自由路口  │                │號0000－000號檢驗│
│      │分許      │          │                │報告（海洛因陽性反應）  │
│      │          │          │                │                        │
├───┼─────┼─────┼────────┼────────────┤
│      │九十三年六│高雄市前鎮│                │                        │
│ 五、 │月五日十五│區○○街四│                │                        │
│      │時三十分許│三巷五號五│    無          │ 無                     │
│      │          │樓        │                │                        │
├───┼─────┼─────┼────────┼────────────┤
│      │九十三年六│高雄縣鳳山│                │                        │
│ 六、 │月二十日十│市○○路二│    無          │ 無                     │
│      │二時三十分│九一號四樓│                │                        │
│      │許        │          │                │                        │
├───┼─────┼─────┼────────┼────────────┤
│      │九十三年八│高雄縣鳳山│                │高雄醫學大學附設中和紀念│
│ 七、 │月五日八時│市○○路翠│注射針筒一枝    │醫院九十三年九月七日編號│
│      │時四十五分│亨北路二九│                │九三○九－一二號檢驗報告│
│      │許        │六號前    │                │（海洛因陽性反應）      │
└───┴─────┴─────┴────────┴────────────┘
